【裁判字號】    98,訴,1799
【裁判日期】    980730
【裁判案由】    毒品危害防制條例
【裁判全文】
臺灣板橋地方法院刑事判決              98年度訴字第1799號
公  訴  人  臺灣板橋地方法院檢察署檢察官
被      告  乙○○
上列被告因違反毒品危害防制條例案件，經檢察官提起公訴（98
年度毒偵字第2096號），本院合議庭裁定依簡式審判程序，判決
如下：
    主  文
乙○○施用第一級毒品，累犯，處有期徒刑拾月。
    事  實
一、張榮圳前於民國（下同）九十五年間，因違反毒品危害防制
    條例案件，經臺灣士林地方法院以九十五年度訴字第四二二
    號判決判處有期徒刑一年，並經臺灣高等法院以九十五年度
    上訴字第三四一七號駁回上訴確定；又因違反毒品危害防制
    條例案件，經臺灣臺北地法院以九十五年度訴字第一三九一
    號判決判處有期徒刑一年二月，並經臺灣高等法院以九十五
    年度上訴字第四八一０號判決駁回上訴確定；上開二案並經
    臺灣高等法院以九十六年度聲減字第二三三五號裁定減刑及
    定其應執行刑為有期徒刑十月確定。另於九十六年間，因違
    反毒品危害防制條例案件，經本院以九十六年度訴字第一六
    ０三號判決判處有期徒刑一年二月確定，並經本院以九十六
    年度聲減字第六二一二號裁定減刑為有期徒刑七月確定，並
    與上開經裁定應執行有期徒刑十月確定部分接續執行，於九
    十七年九月二日縮刑期滿執行完畢（構成累犯）。
二、又乙○○前於八十六年間，因施用毒品案件，經本院八十六
    年度訴字第二六六六號裁定送勒戒處所施以觀察、勒戒後，
    認有繼續施用毒品傾向，復經本院裁定令入戒治處所施以強
    制戒治，於八十八年七月二十二日強制戒治執行完畢，並經
    本院以八十八年度簡字第一九八號判決免刑確定。又於九十
    年間施用毒品，經臺灣士林地方法院以九十年度毒聲字第一
    六六號裁定令入戒治處所施以強制戒治，並經臺灣士林地方
    法院檢察署檢察官提起公訴，強制戒治部分於九十年十月十
    八日停止戒治交付保護管束，於九十一年二月五日保護管束
    期滿執行完畢，起訴部分經臺灣士林地方法院以九十年度訴
    字第一八０號判處有期徒刑一年二月確定。又於九十四年十
    一月間再施用毒品，經臺灣士林地方法院於九十五年間，以
    九十五年度訴字第四二二號判決判處有期徒刑一年，並經臺
    灣高等法院以九十五年度上訴字第三四一七號駁回上訴確定
    。再於九十五年間施用毒品，經臺灣臺北地法院以九十五年
    度訴字第一三九一號判決判處有期徒刑一年二月，並經臺灣
    高等法院以九十五年度上訴字第四八一０號判決駁回上訴確
    定。又於九十六年間施用毒品，經本院以九十六年度訴字第
    一六０三號判決判處有期徒刑一年二月確定。詎乙○○猶未
    戒除毒癮，明知第一級毒品海洛因（下稱海洛因），為毒品
    危害防制條例所定之第一級毒品，不得非法持有、施用，竟
    又基於施用海洛因之犯意，於九十七年十二月三十一日下午
    四時許，在臺北市士林區明德捷運站廁所內，以將海洛因置
    於針筒內注射之方式，施用海洛因一次。嗣於九十八年一月
    一日晚上十一時四十分許，在臺北市○○街四七之一號為警
    查獲，經警採尿送驗結果呈嗎啡陽性反應，始查悉上情。
三、案經臺北市政府警察局大同分局報請臺灣士林地方法院檢察
    署檢察官呈請臺灣高等法院檢察署檢察長令轉臺灣板橋地方
    法院檢察署檢察官偵查起訴，於準備程序進行中，乙○○就
    被訴事實為有罪之陳述，經告知簡式審判程序之旨，並聽取
    當事人之意見後，本院合議庭裁定由受命法官獨任進行簡式
    審判程序。
    理  由
一、上揭事實，業據被告張榮圳於本院審理時坦承不諱，且被告
    為警查獲後所排放之尿液經採樣送驗，以酵素免疫分析法檢
    驗及氣相層析質譜儀法確認檢驗結果，於鴉片類（嗎啡）呈
    陽性反應，有臺灣尖端先進生技醫藥股份有限公司九十八年
    一月十四日濫用藥物檢驗報告、臺北市政府警察局偵辦毒品
    案件尿液檢體委驗單各一紙附卷可稽。再參以海洛因於人體
    內會代謝成嗎啡，因此涉嫌海洛因之施用者係檢驗其尿液中
    之嗎啡（鴉片類）反應等情，為本院職務上已知之事實，被
    告亦自承其係施用海洛因，足見被告為警查獲前所施用者為
    海洛因無訛。綜上，足認被告自白與事實相符，應堪採信。
    又按現行毒品危害防制條例第二十條、第二十三條之規定，
    僅限於「初犯」及「五年後再犯」二種情形，始應先經觀察
    、勒戒或強制戒治程序。倘被告於五年內已再犯，經依法追
    訴處罰，縱其第三次（或第三次以上）再度施用毒品之時間
    ，在初犯經觀察、勒戒或強制戒治執行完畢釋放五年以後，
    已不合於「五年後再犯」之規定，且因已於「五年內再犯」
    ，顯見其再犯率甚高，原實施觀察、勒戒或強制戒治，已無
    法收其實效，即應依該條例第十條處罰（最高法院九十五年
    度第七次刑事庭會議決議參照）。查被告前有如事實欄二所
    載因施用毒品犯行經執行觀察勒戒、強制戒治及判處有期徒
    刑確定之事實，有臺灣高等法院被告前案紀錄表一件在卷可
    稽，是被告本案施用毒品犯行，其施用毒品之時間，雖在其
    前受觀察勒戒、強制戒治執行完畢五年以後，但因其於經強
    制戒治執行完畢五年以內，已先後於九十年、九十四年、九
    十五年、九十六年間有再犯施用毒品之犯行，並經判決確定
    ，且本案與前案經判處有期徒刑確定之案件，其施用時間又
    未超過五年，揆諸上開說明，本案犯行已不合於「五年後再
    犯」之規定，即應依毒品危害防制條例第十條規定處罰。從
    而，本件事證明確，被告犯行堪以認定，應依法論科。
二、核被告所為，係犯毒品危害防制條例第十條第一項之施用第
    一級毒品罪。其施用前持有海洛因之低度行為，為其施用之
    高度行為所吸收，不另論罪。又被告前有如事實欄一所載之
    犯罪科刑及執行情形，有臺灣高等法院被告前案紀錄表一份
    可按，其於有期徒刑執行完畢五年之內，故意再犯本件有期
    徒刑以上之施用第一級毒品罪，為累犯，應依刑法第四十七
    條第一項之規定，加重其刑。爰審酌被告前有多次施用毒品
    犯行經強制戒治及科刑之紀錄，又再犯本件施用毒品犯行，
    惡性非輕，施用毒品之犯行係戕害其自身，對社會治安尚非
    危害甚鉅，兼衡被告犯罪之動機、目的、手段、所生危害、
    犯後業已坦承不諱，態度尚稱良好等一切情狀，量處如主文
    所示之刑，以示懲儆。
據上論斷，應依刑事訴訟法第二百七十三條之一、第二百九十九
條第一項前段，毒品危害防制條例第十條第一項，刑法第十一條
前段、刑法第四十七條第一項，判決如主文。
本案經檢察官甲○○到庭執行職務。
中    華    民    國    98    年    7     月    30    日
                  刑事第十二庭    法  官  白光華
上列正本證明與原本無異。
如不服本判決，應於判決送達後10日內敘明上訴理由，向本院提
出上訴狀 (應附繕本) ，上訴於臺灣高等法院。其未敘述上訴理
由者，應於上訴期間屆滿後20日內向本院補提理由書「切勿逕送
上級法院」。
                                  書記官  莊川億
中    華    民    國    98    年    7     月    31    日
附錄本案論罪科刑法條全文：
毒品危害防制條例第10條第1項
施用第一級毒品者，處六月以上五年以下有期徒刑。
施用第二級毒品者，處三年以下有期徒刑。


司法院資訊處製作；財團法人民間司法改革基金會備份。
